臺灣苗栗地方法院刑事判決
111年度訴字第5號
公  訴  人  臺灣苗栗地方檢察署檢察官
被      告  黃建智


指定辯護人  鄭晃奇律師
上列被告因違反槍砲彈藥刀械管制條例案件，經檢察官提起公訴
 （110年度偵字第5085號），本院判決如下：
    主  文
黃建智犯非法寄藏非制式手槍罪，處有期徒刑壹年拾壹月，併科
罰金新臺幣肆萬元，罰金如易服勞役，以新臺幣壹仟元折算壹日
。扣案如附表所示之物沒收。　　
　　犯罪事實
一、黃建智明知非制式手槍屬槍砲彈藥刀械管制條例所列管之違
    禁物，未經主管機關許可不得非法寄藏，竟仍基於未經許可
    寄藏非制式手槍之犯意，於民國110年7月21日至同年月25日
    間某日，在其停放於苗栗縣○○鎮○○路○○○○○號000-0000號自
    用小客車內，收受黃士綱（所涉罪嫌，業經檢察官另案起訴
    ）所交付如附表所示之非制式手槍1支（下稱本案槍枝）而
    非法寄藏之，直至同年8月1日10時許主動交付本案槍枝予警
    方查扣時止。
二、案經苗栗縣警察局竹南分局及行政院海洋委員會海巡署艦隊
    分署第三海巡隊報告臺灣苗栗地方檢察署檢察官偵查起訴。
    理  由
一、證據能力：
  ㈠本判決下述所引用被告以外之人於審判外之陳述，檢察官、
    被告黃建智及其辯護人於本院審理時對於該等證據能力均不
    爭執，且迄於言詞辯論終結前亦未聲明異議，本院審酌上開
    證據資料作成時之情況，尚無違法不當及證明力明顯過低之
    瑕疵，認為以之作為證據應屬適當，依刑事訴訟法第159條
    之5規定，均有證據能力。
  ㈡本判決下述所引用之非供述證據，與本案均具有關聯性，且
    均係依法定程序合法取得，而查無依法應排除其證據能力之
    情形，復經本院依法踐行證據調查程序，自均得作為本院認
    事用法之依據。 
二、認定犯罪事實所憑之證據及理由：
　　上揭犯罪事實，業據被告於偵訊及審理中均坦承不諱（見偵
    卷第181至182頁，本院卷第183頁），核與證人黃士綱於偵
    訊中陳述之情節大致相符（見偵卷第165至169頁），並有苗
    栗縣警察局竹南分局搜索扣押筆錄、扣押物品目錄表、內政
    部警政署刑事警察局110年9月1日刑鑑字第1100087519號鑑
    定書各1份、查獲現場照片4張及通訊軟體對話擷圖2張附卷
    可稽（見偵卷第65至73頁、第97至103頁、第137至138頁）
    ，足認被告上開任意性自白與事實相符。從而，本案事證明
    確，被告犯行洵堪認定，應依法論科。
三、論罪科刑：
　㈠論罪：
　　核被告所為，係犯槍砲彈藥刀械管制條例第7條第4項之非法
    寄藏非制式手槍罪。被告於前述期間內繼續寄藏本案槍枝之
    行為，屬行為之繼續而應論以繼續犯之實質上一罪。起訴意
    旨固認被告所為係犯槍砲彈藥刀械管制條例第7條第4項之非
    法持有非制式手槍罪，惟因被告於審理中已明確供稱黃士綱
    係將本案槍枝寄放在被告處（見本院卷第158頁），可見被
    告並非為自己持有本案槍枝，而係為黃士綱寄藏本案槍枝方
    占有管領之，故起訴意旨就此部分之認定容有未恰。然因二
    者基本社會事實同一，本院自應審理，且此部分業經本院於
    審理中當庭告知被告上開罪名以供答辯（見本院卷第178頁
    ），而無礙被告防禦權之行使，復因本院前開論罪科刑之法
    條，與起訴法條仍屬相同，故本院自無須變更起訴法條，爰
    逕予認定罪名如前述。
　㈡刑之加重或減輕事由：
　⒈本案因檢察官於起訴書及審理過程中，就被告構成累犯之事
    實及應加重其刑之事項，並未主張且未指出任何證明之方法
    ，本院爰將被告可能構成累犯之前科、素行資料，列為刑法
    第57條第5款所定「犯罪行為人之品行」之審酌事項如後述
    （最高法院110年度台上大字第5660號裁定意旨參照）。
　⒉按犯本條例之罪自首，並報繳其持有之全部槍砲、彈藥、刀
    械者，減輕或免除其刑，槍砲彈藥刀械管制條例第18條第1
    項前段定有明文。次按刑法上自首減輕其刑規定，係以對於
    未發覺之罪自首而受裁判為要件，故犯罪行為人應於有偵（
    調）查犯罪職權之公務員未發覺犯罪事實或犯罪人之前自首
    犯罪，並接受裁判，兩項要件兼備，始能邀減輕寬典之適用
    ，若犯罪行為人自首犯罪之後，拒不到案或逃逸無蹤，顯無
    悔罪投誠，甘受裁判之情，要與自首規定要件不符（最高法
    院110年度台上字第1777號判決意旨參照）。經查，被告於
    警員尚未知悉其寄藏本案槍枝前，主動向警方聯繫，並帶同
    警員前往車號000-0000號自用小客車處查扣本案槍枝等情，
    有違反槍砲彈藥刀械管制條例自首情形紀錄表1份在卷可按
    （見偵卷第95頁），堪認被告於警員尚未發覺其本案犯罪前
    ，確有主動向警員報繳本案槍枝。惟其本案經檢察官提起公
    訴後，被告於審理中經合法傳喚而無正當理由未到庭，復經
    依法拘提無著，因認被告業已逃匿，本院遂於111年3月25日
    對被告發布通緝，嗣被告為警緝獲方歸案審理。職是，被告
    於本院審理過程中，既有因逃匿而遭通緝始歸案之情事，自
    難認其有接受裁判之意，而與自首規定之要件未合，自無從
    適用槍砲彈藥刀械管制條例第18條第1項前段規定減輕其刑
    。　　
　⒊按犯本條例之罪，於偵查或審判中自白，並供述全部槍砲、
    彈藥、刀械之來源及去向，因而查獲或因而防止重大危害治
    安事件之發生者，減輕或免除其刑，槍砲彈藥刀械管制條例
    第18條第4項前段定有明文。查被告於偵訊及審理中均已自
    白乙情，業如前述，且因警方確有因被告之供述，據此查獲
    本案槍枝之來源為黃士綱所持有，檢察官並據此對黃士綱提
    起另案公訴等情，有苗栗縣警察局竹南分局110年10月27日
    南警偵字第1100023447號刑事案件報告書，暨臺灣苗栗地方
    檢察署檢察官110年度偵字第6981、7289號起訴書各1份在卷
    為憑（見本院卷第55至57頁、第61至63頁），堪認本案確有
    因被告於偵查中之自白及供述，因而查獲本案槍枝來源之上
    手黃士綱，是本院自應依前開規定對被告減輕其刑。另考量
    被告本案寄藏之非制式手槍，對社會秩序、國民生命、健康
    及財產安全之潛在危害甚鉅，且因被告過往已有妨害自由、
    詐欺及傷害致死等多項前科紀錄，核與一時失慮不慎觸犯刑
    罰之情狀有別，故本院認被告本案非法寄藏非制式手槍犯行
    ，尚不宜依前開規定免除其刑。
　㈢量刑：
　　爰審酌被告明知具有殺傷力之非制式手槍乃未經許可不得非
    法寄藏者，竟仍無視國家禁令非法寄藏本案槍枝，其行為除
    對社會治安造成嚴重之威脅外，亦對他人之生命、身體安全
    構成潛在性之危險，所為甚屬不該。復考量被告於本案寄藏
    槍枝之動機、期間長短，再參以被告前因施用毒品案件經法
    院判處徒刑，嗣於110年3月4日易科罰金執行完畢後，竟仍
    於5年內故意再犯本案，此品行資料有臺灣高等法院被告前
    案紀錄表1份存卷可查（見本院卷第19至21頁），尚難認其
    素行良好。惟念被告本案係主動向警方報繳槍枝，且其犯後
    於警詢、偵訊及審理中均坦承犯行，態度良好。兼衡被告於
    審理中自陳學歷為國中畢業，現從事工業，家中尚有小孩及
    祖母需其扶養等語（見本院卷第183至184頁）之智識程度、
    家庭與生活狀況等一切情狀，量處如主文所示之刑，並就所
    宣告罰金刑部分，諭知易服勞役之折算標準，以資警惕。
四、沒收部分：
　　按違禁物，不問屬於犯罪行為人與否，沒收之。刑法第38條
    第1項定有明文。經查，扣案如附表所示之本案槍枝，依槍
    砲彈藥刀械管制條例規定係未經許可不得持有之物，核屬違
    禁物，不問屬於被告與否，均應依前揭規定宣告沒收。
據上論斷，應依刑事訴訟法第299條第1項前段，槍砲彈藥刀械管
制條例第7條第4項、第18條第4項前段，刑法第11條前段、第42
條第3項、第38條第1項，判決如主文。
本案經檢察官徐一修提起公訴，檢察官黃智勇到庭執行職務
中　　華　　民　　國　　111 　年　　6 　　月　　29　　日
                  刑事第三庭  審判長法  官  魏宏安
                                    法　官　王瀅婷
                                    法  官  朱俊瑋　
以上正本證明與原本無異。
如不服本判決應於收受判決後20日內向本院提出上訴書狀，並應
敘述具體理由。其未敘述上訴理由者，應於上訴期間屆滿後20日
內向本院補提理由書( 均須按他造當事人之人數附繕本) 「切勿
逕送上級法院」。
      　　　　　　　                書記官　鄭雅雁　　
中　　華　　民　　國　　111 　年　　6 　　月　　29　　日
附錄本案論罪科刑法條：
槍砲彈藥刀械管制條例第7條
未經許可，製造、販賣或運輸制式或非制式火砲、肩射武器、機
關槍、衝鋒槍、卡柄槍、自動步槍、普通步槍、馬槍、手槍或各
類砲彈、炸彈、爆裂物者，處無期徒刑或7年以上有期徒刑，併
科新臺幣3千萬元以下罰金。
未經許可，轉讓、出租或出借前項所列槍砲、彈藥者，處無期徒
刑或5年以上有期徒刑，併科新臺幣1千萬元以下罰金。
意圖供自己或他人犯罪之用，而犯前二項之罪者，處死刑或無期
徒刑；處徒刑者，併科新臺幣5千萬元以下罰金。
未經許可，持有、寄藏或意圖販賣而陳列第1項所列槍砲、彈藥
者，處5年以上有期徒刑，併科新臺幣1千萬元以下罰金。
意圖供自己或他人犯罪之用，以強盜、搶奪、竊盜或其他非法方
法，持有依法執行公務之人所持有之第1項所列槍砲、彈藥者，
得加重其刑至二分之一。
第1項至第3項之未遂犯罰之。
【附表】
物品名稱 數量 備註 由仿手槍外型製造之槍枝，組裝已貫通之金屬槍管製造之非制式手槍（槍枝管制編號：0000000000號） 1支 含彈匣1個，見偵卷第153頁之扣押物品清單